臺灣高等法院少年法庭刑事判決　　　　　　　　　九十三年度少連上訴字第八八號
　　上　訴　人
　　即　被　告　乙○○
　　選任辯護人　李金澤律師
　　上　訴　人
　　即　被　告　辛○○
　　選任辯護人　李建賢律師
　　上　訴　人
　　即　被　告　丙○○
　　　　　　　　丁○○
　　　　　　　　戊○○
　　右三人共同
　　指定辯護人　本院公設辯護人　甲○○
右上訴人因兒童及少年性交易防制條例等案件，不服臺灣板橋地方法院九十一年度少
連訴字第五八號，中華民國九十二年九月十二日第一審判決（起訴案號：臺灣板橋地
方法院檢察署八十九年度偵字第一三八三二號、九十年度偵字第二九二號）暨移送
併辦（台灣板橋地方法院檢察署九十一年度偵字第五六九號），提起上訴，本院判
決如左：
    主  文
原判決撤銷。
乙○○共同以意圖使女子與他人為性交之行為，而容留以營利為常業，累犯，處有期
徒刑肆年。扣案之監視電眼壹具、監視螢幕壹台、保險套貳佰捌拾個、號碼牌拾肆片
、帳冊壹本、契約書柒張、新台幣貳萬元均沒收。
辛○○共同以意圖使女子與他人為性交之行為，而容留以營利為常業，處有期徒刑貳
年。扣案之帳冊壹本、契約書柒張、新台幣貳萬元均沒收。
丙○○共同以意圖使女子與他人為性交之行為，而容留以營利為常業，處有期徒刑貳
年。扣案之帳冊壹本、契約書柒張、新台幣貳萬元均沒收。
丁○○共同以意圖使女子與他人為性交之行為，而容留以營利為常業，處有期徒刑壹
年陸月。扣案之帳冊壹本、契約書柒張、新台幣貳萬元均沒收。
戊○○共同以意圖使女子與他人為性交之行為，而容留以營利為常業，處有期徒刑壹
年陸月。扣案之監視電眼壹具、監視螢幕壹台、保險套貳佰捌拾個、號碼牌拾肆片、
帳冊壹本、契約書柒張、新台幣貳萬元均沒收。
    事  實
一、緣壬○○（由原審另行審結）經營大地千琦科技有限公司銷售監視、偵防及保全
    器材，並僱用癸○○（由原審另行審結）擔任業務員，惟於民國（下同）八十九
    年五月間起，因壬○○之財務週轉困難，而綽號「三哥」（或稱「山哥」）之不
    詳姓名成年男子向壬○○提議經營性交易營利賺錢比較快，壬○○可分得每天記
    帳費新台幣（以下同）二千元、開車載小姐每天三千元，壬○○應允後，乃向癸○○遊說因癸○○擔任業務員收入不多，邀癸○○晚上兼差開車載小姐到指定地
    點從事性交易，一天工資三千元，癸○○亦答應後，壬○○、癸○○與綽號「山
    哥」、綽號「義哥」之不詳姓名成年男子於八十九年五、六月間，基於以假結婚
    真賣淫之方式使外籍女子來台賣淫之概括犯意聯絡，由綽號「三哥」之不詳姓名
    成年男子、綽號「義哥」之不詳姓名成年男子與癸○○、壬○○先後到柬埔寨、
    越南（起訴書誤載為泰國）物色小姐，並分別與子○○、丑○○、寅○○、卯○○（以上四人業經臺灣板橋地方法院判處有罪在案）基於偽造文書之犯意聯絡，
    推由子○○、丑○○、寅○○、卯○○擔任人頭丈夫，並前往柬埔寨，經由當地
    人士辰○○（年籍不詳）媒介後，分別與越南籍莫莉雅、柬埔寨籍尚霖達、越南
    籍Ｃ○○、越南籍午○○（宋蓮）等女子，在該國辦理不實結婚手續後，持該不
    實結婚登記證書至我國駐該地台北經濟文化辦事處辦理簽證手續，使承辦簽證之
    外交部公務人員將此不實事項登載於簽證書上，足生損害於我國駐外機構對於簽
    證管理之正確性。之後，子○○、丑○○、寅○○並分別持上開經我國外交部公
    務員認證具有公文書性質之不實結婚登記證書，至台北縣中和市、蘆洲市、樹林
    市戶政事務所持以行使，分別辦理與莫莉雅、尚霖達、Ｃ○○之結婚登記，使該
    管公務員將此不實結婚事項登載於其職務上所掌之戶籍登記簿公文書上，足以生
    損害於該戶政機關對於戶籍管理之正確性。莫莉雅、尚霖達、Ｃ○○、午○○（
    宋蓮）隨即以婚姻關係陸續於八十九年六月下旬搭機來台，在桃園中正國際機場
    即由壬○○、癸○○接走；另亦係辦理假結婚後搭機來台之越南籍女子詹達妮（
    本名阿桃、假結婚對象係綽號「阿宏」之不詳男子）、阿禾（假結婚對象係綽號
    「阿賢」之不詳男子）於八十九年六月下旬搭機來台，在桃園中正國際機場亦由
    壬○○、癸○○接走，另柬埔寨籍女子李珍妮與巳○○結婚後，於八十九年六月
    二十五日入境台灣，與巳○○同居一週後，因李珍妮與巳○○吵架，李珍妮即離
    家去找在越南即已認識之午○○（宋蓮），經午○○（宋蓮）之介紹，李珍妮亦
    加入壬○○經營之應召站從事性交易，壬○○即安排上開七位年滿十八歲之外籍
    女子住在台北縣中和市○○街三十六號二樓壬○○租住處，並由壬○○之同居女
    友未○○負責照顧上開七位女子飲食起居。
二、綽號「三哥」之不詳姓名成年男子與壬○○、未○○基於意圖使女子與他人為性
    交行為，而容留、媒介以營利為常業之犯意聯絡，由壬○○以每天三千元之工資
    僱用癸○○擔任車夫，癸○○即基於與「三哥」、壬○○、未○○意圖使女子與
    他人為性交行為，而媒介容留以營利為常業之犯意聯絡，自八十九年七月二日起
    由壬○○、癸○○分別駕車搭載上開七位外籍女子前往台北縣各地之應召站從事
    性交易；因癸○○之兄戊○○失業，癸○○乃介紹戊○○於晚上幫忙開車載小姐
    從事性交易賺外快，一天工資三千元，戊○○應允後，由壬○○以每天三千元之
    工資僱用戊○○擔任車夫，戊○○亦與「三哥」之不詳姓名成年男子、壬○○、
    未○○、癸○○基於意圖使女子與他人為性交行為，而媒介容留以營利為常業之
    犯意聯絡，與具有相同犯意聯絡之台北縣中和市○○路乙○○所經營之應召站、
    及同縣三峽鎮○○路辛○○、丙○○所經營之應召站來電聯絡有男客欲性交易時
    ，即由壬○○本人駕車或打電話叫癸○○、戊○○到台北縣中和市○○街三十六
    號二樓之三帶性交易小姐，再駕車接送性交易小姐至上開中和市、三峽鎮之應召
    站附近下車，由小姐自行走到該應召站與不詳姓名男客從事全套（即男客陰莖插
    入小姐陰道）之性交易行為，每次代價為三千元，交易結束後，或由應召站向男
    客收取三千元性交易費用，再將應交予壬○○之二千元交給小姐，或由男客將性
    交易費用三千元交予小姐，小姐再將一千元交給應召站，小姐再打電話聯絡壬○○、癸○○、戊○○相約碰面地點，壬○○、癸○○、戊○○再去接小姐回台北
    縣中和市○○街三十六號二樓之三，小姐則將每次性交易所得之二千元交給癸○○再轉交給壬○○或直接交給壬○○，由壬○○或未○○負責記帳（每日營業額
    約二、三萬元），預先扣除必要費用（包括壬○○每天當車夫之工資三千元及記
    帳工資二千元、上開性交易小姐每人每天固定工資五百元、癸○○與戊○○每天
    工資各三千元）後，第二天由壬○○把性交易所得之餘額拿到台北縣中和市○○
    路東帝士大樓前交給「三哥」不詳姓名成年男子之手下，至八十九年七月十五日
    為警查獲前，營業額共約一、二十萬元，戊○○等人並以之為常業恃以維生。嗣
    於八十九年七月十五日凌晨一時許，當壬○○、未○○、癸○○欲將宋蓮、李珍
    妮、莫莉雅、詹達妮帶到台北縣三峽鎮○○路三六七巷六號十六樓丙○○、辛○○所經營之應召站從事性交易，而來到台北縣三峽鎮○○路三六七巷口時，當場
    為警查獲，警方同時在台北縣三峽鎮○○路二三八巷九號「藍色風情ＰＵＢ」內
    查獲丙○○、丁○○、辛○○，警方復於八十九年七月十五日凌晨三時許，在壬○○位於台北縣中和市○○街三十六號二樓之三租住處查扣其所有供犯罪所用之
    帳冊一本、契約書七張、犯罪所得現金二萬元，又於八十九年七月二十四日十七
    時四十分在癸○○位於臺北縣中和市○○街二十二巷十二之四號四樓住處，扣得
    柬埔寨旅館收據十七張、記帳單據五張、電話資料一張。而臺北縣政府警察局三
    峽分局復於八十九年七月十八日尋獲尚霖達、Ｃ○○。
三、丙○○、辛○○於八十九年六月底基於意圖使女子與他人為性交行為，而媒介容
    留以營利為常業之犯意聯絡，各出資六萬元共同經營應召站，由丙○○出面承租
    台北縣三峽鎮○○路三六七巷六號十六樓（辛○○出資押租金一萬六千元、第一
    個月租金八千元）及台北縣三峽鎮○○路四四五號五樓之六、台北縣三峽鎮○○
    路四四七號十五樓之三的二間套房（辛○○出資押租金各一萬元、第一個月租金
    各五千元）後，自八十九年七月初起以台北縣三峽鎮○○路三六七巷六號十六樓
    當應召站，若客人要求到較乾淨處性交易，則會換到台北縣三峽鎮○○路四四五
    號五樓之六或台北縣三峽鎮○○路四四七號十五樓之三的套房為性交易，而丙○○為了過濾客人，乃商請其兄丁○○幫忙在台北縣三峽鎮○○路三六七巷六號一
    樓確認客人身分並開門讓客人上樓。丙○○為了招攬生意，先後於八十九年七月
    九日十五時二十七分、八十九年七月十日二十時十二分，經由電腦網路刊登標題
    為「沒有嫖妓的感覺」、「十六歲小穴」二篇足以促使人為性交易之訊息，並留
    下0000000000門號（辛○○使用）對外招攬男客，而丙○○、辛○○、丁○○即
    與「三哥」、壬○○、未○○、癸○○、戊○○基於意圖使女子與他人為性交行
    為，而媒介容留以營利為常業之犯意聯絡，自八十九年七月二日起，由辛○○在
    台北縣三峽鎮○○路三六七巷六號十六樓擔任現場負責人接聽電話，而丙○○於
    從事代書業務閒暇之餘也會過來幫忙接聽電話，丁○○則在該處一樓附近等候，
    丙○○、辛○○會先打電話告知丁○○稍後過來之男客穿著為何，由丁○○過濾
    客人身分後開門讓客人上樓（丁○○前後每間隔一、二天去做一天，陸陸續續做
    三天、開門讓男客進入共十多次），有男客上門後，由辛○○（偶而由丙○○）
    打電話聯絡壬○○，再由壬○○本人、或由壬○○打電話通知癸○○或戊○○到
    台北縣中和市○○街三十六號二樓之三壬○○租住處帶性交易小姐，再駕車載小
    姐至台北縣三峽鎮○○路三六七巷六號十六樓應召站樓下附近，小姐再自行到十
    六樓與不詳姓名男客為全套性交易（即男客陰莖插入小姐陰道之性交易行為），
    每次代價三千元，事畢或由辛○○、丙○○向男客收取三千元性交易費用，由辛○○結帳後將應交予壬○○之二千元交給性交易小姐帶回，或由男客將性交易費
    用三千元先交予小姐，小姐再將一千元佣金交給辛○○、丙○○，小姐即打電話
    給車夫過來接小姐回台北縣中和市○○街三十六號二樓之三，小姐再將二千元交
    給壬○○，丙○○、辛○○在台北縣三峽鎮○○路三六七巷六號十六樓經營之應
    召站每天有客人三至五人不等，前後媒介容留性交易共得佣金五、六萬元，而丙○○、辛○○、丁○○等人即以之為常業恃以維生。嗣於八十九年七月十五日凌
    晨一時許，在台北縣三峽鎮○○路二三八巷九號「藍色風情ＰＵＢ」內為警查獲
    丙○○、丁○○與辛○○。
四、乙○○前曾於八十五年間因妨害風化案件，經本院判處有期徒刑四月，並於八十
    五年九月十一日經最高法院駁回上訴確定，於八十六年四月八日執行完畢，猶不
    知悔改，與綽號「程仔」之庚○○（未經起訴）基於意圖使女子與他人為性交行
    為，而媒介容留以營利為常業之犯意聯絡，自八十九年五月間某日起，由庚○○
    以台北縣中和市○○路五六Ｏ號一樓之檳榔攤作為連絡站，另由乙○○提供其台
    北縣中和市○○路五五六號三樓之房屋為應召站，經乙○○面試後與前來應徵之
    色情從業女子商定每次性交易二千元，由乙○○抽五百元，而陸續媒介容留年滿
    十八歲之大陸女子申○○（自八十九年五月間某日起）、酉○（自八十九年六月
    間某日起）、台灣女子戌○○（自八十九年七月十三日起）、亥○○（自八十九
    年七月十五日凌晨零時起）與男客為全套（即男客陰莖插入小姐陰道）性交易行
    為，遇有客人前來台北縣中和市○○路五五六號三樓欲為性交易時，乙○○即安
    排小姐輪流為客人開門而媒介容留性交易，另因乙○○所經營之上開應召站需要
    性交易小姐，與乙○○有相同犯意聯絡之癸○○、壬○○乃於八十九年七月初一
    起駕車載「阿禾」至台北縣中和市○○路五六Ｏ號一樓之檳榔攤，將「阿禾」交
    給庚○○，再由庚○○將阿禾交給乙○○後，乙○○即容留阿禾住在台北縣中和
    市○○路五五六號三樓並媒介阿禾與不特定男客為性交易，每次二千元由乙○○
    抽五百元，乙○○等人即以之為常業恃以維生。嗣因警方於八十九年七月十五日
    凌晨三時許，前往壬○○位於台北縣中和市○○街三十六號二樓之三租住處搜索
    後，由未○○帶領警方於同日凌晨四時許前往台北縣中和市○○路五五六號三樓
    查緝，適戌○○與男客黃○○、酉○與男客Ｂ○○在房間內剛完成性交易，乙○○便叫在屋內之戌○○、亥○○、申○○、酉○、阿禾、黃○○、Ｂ○○隨乙○○躲入暗門密室中，經警方搜尋後，於同日上午六時許在密室中查獲乙○○、戌
    ○○、亥○○、申○○、酉○、阿禾、黃○○、Ｂ○○，並扣得乙○○所有監視
    電眼一具、監視螢幕一台、保險套二百八十個、號碼牌十四片。
五、乙○○與庚○○復自九十年十二月間某日起，基於前開同一之意圖使女子與他人
    為性交行為而媒介容留以營利為常業之犯意聯絡，由乙○○、庚○○以月薪一萬
    元之代價雇用己○○（業經本院判決有罪確定），由己○○住在臺北縣中和市○○路五五六號三樓擔任現場負責人，己○○即與乙○○、庚○○基於意圖使女子
    與他人為性交行為而媒介容留以營利為常業之犯意聯絡，由乙○○提供臺北縣中
    和市○○路五五六號三樓之房屋，形式上佯裝出租予己○○為人按摩，實際上則
    媒介容留成年女子天○○、地○○住在該處，遇有客人前來尋歡進行性交易時，
    即由己○○負責為客人開門，媒介容留天○○、地○○（天○○、地○○均已另
    依違反社會秩序維護法處理）以每四十分鐘一節收費二千元之代價，與不特定男
    客為全套之性交易（即男客陰莖插入小姐陰道之性交行為），天○○、地○○扣
    除應得之一千五百元或一千元後，將餘款或交由己○○轉交乙○○，或逕交予適
    亦在場之乙○○，作為媒介容留之報酬，而己○○、乙○○、庚○○即以之為常
    業並恃以維生。嗣於九十一年三月四日晚間九時三十分許，經警在上址查獲正與
    男客Ａ○○從事性交易之天○○，及適在該處等待性交易之地○○，並扣得閉路
    電視二台、監視器二台、天○○所有已使用過保險套一枚、潤滑劑兩瓶（即潤滑
    液及潤滑藥膏各一瓶）及女用內褲一件。
六、案經臺北縣政府警察局三峽分局報告臺灣板橋地方法院檢察署檢察官偵查起訴（
    右揭事實欄二、三、四部分）暨移送併辦（右揭事實欄五部分）。
    理  由
一、訊據被告丙○○除辯稱：我和辛○○經營應召站期間，我有開代書事務所，另外
    還有和別人一起做法拍屋代標工作，每月收入少則七、八萬元，多則二、三十萬
    元，甚至四、五十萬元也有云云外，其餘事實業經被告丙○○坦承不諱；被告辛○○除辯稱：我在台北縣三峽鎮○○路三六七巷六號十六樓應召站工作期間，我
    在下午和晚上才有過去，白天我有在做水電的工作收入，一個月薪水三萬元云云
    外，其餘事實業經被告辛○○坦承不諱；被告丁○○辯稱：我在台北縣三峽鎮○○路三六七巷六號十六樓時沒有向客人或小姐收過錢，我雖有在樓下替人開門，
    但起先我不知道丙○○與辛○○在樓上經營應召站，後來我知道後，就沒有再過
    去，我並未拿到酬勞，當時我白天在外面從事抓漏水及油漆的工作，晚上才去幫
    丙○○、辛○○替別人開門云云，而被告戊○○除辯稱：前後我斷斷續續做不到
    一星期，扣除油錢、飯錢、紅單後，累積下來賺到七、八千元，那段時間我有幫
    冷凍行洗中古冷氣，每月少則一萬七、八千元、多則二萬三、四千元云云外，其
    餘事實業經被告戊○○坦承不諱；至於被告乙○○則矢口否認有何右揭犯行，辯
    稱：台北縣中和市○○路五五六號三樓我是分租出去給戌○○、宇○○，二位大
    陸女子申○○、酉○共同租一間，阿祥與越南女子「阿芳」夫妻共同租一間，這
    些女子在查獲地不是從事性交易，因台北縣中和市○○路五五四號三樓我家房子
    不夠住，我才到台北縣中和市○○路五五六號三樓去睡，警方查扣之保險套二八
    個及號碼牌十四片，我不知道是誰的、做何用，當時我認為警察會很囉唆，沒
    看到我就沒事，我自己先進倉庫，他們跟在我後面進來；而己○○與「程仔」庚○○於九十年十二月底某日起，以每月一萬二千元向我承租台北縣中和市○○路
    五五六號三樓整層房子做按摩，我不知道是誰實際從事按摩的工作，我不知道己○○在該處媒介性交易，己○○沒有跟我分帳，警方於九十一年三月四日在台北
    縣中和市○○路五五六號三樓查獲己○○時所查扣之閉路電視二台、監視器二台
    是後來己○○自己安裝的，我不是負責人云云，經查：
（一）被告丁○○辯稱起先伊並不知道丙○○與辛○○在樓上經營應召站云云。然查
      ：被告丁○○於警訊時既供稱：因丙○○告訴我，辛○○在丙○○租屋內開設
      應召站，要我去看看，不要讓辛○○亂搞，辛○○要我看客人身分證，防止別
      人搶劫，我不疑有他便義務幫忙等語。於九十二年二月十九日原審調查時亦供
      稱：我是在台北縣三峽鎮○○路三六七巷六號一樓門外附近等候，丙○○、辛○○會打電話將對方之穿著告知我，如有這樣的人來，叫我開門讓他上樓，我
      不會詢問來的那個人的身分等語。參以被告辛○○於原審九十二年二月十九日
      調查時亦供稱：丁○○從頭到尾都知道我們在十六樓經營性交易，丁○○也願
      意幫我們在一樓開門讓客人進來等語。被告丁○○於接獲被告丙○○、辛○○
      打來之電話後，既會開門讓某特定穿著之不認識的人上樓，且亦曾上去過台北
      縣三峽鎮○○路三六七巷六號十六樓，豈有不知該處係在經營應召站之理，所
      辯上詞已難採信。
（二）又刑法上所謂常業犯，指反覆以同種類行為為目的之社會活動之職業性犯罪而
      言，至於犯罪所得之多寡，是否恃此犯罪為唯一之謀生職業，則非所問，縱令
      兼有其他職業，仍無礙於該常業犯罪之成立（最高法院八十五年台上字第五一
      Ｏ號判例參照）。被告丙○○於九十二年二月十九日原審調查時雖供稱：我們
      沒有跟丁○○講到薪水的事情等語，但被告辛○○於警訊時供稱：小姐與客人
      性交易一次三千元，壬○○給我佣金一千元，前後壬○○付給我五、六萬元，
      因我都與丁○○、丙○○共同花用等語，而被告辛○○於九十二年二月十九日
      原審調查時亦供稱：客人性交易的錢，我和丁○○、丙○○都有收過，丁○○
      收到的錢，有時會交給我，有時會交給丙○○，每次性交易我們跟客人收三千
      元，我們給小姐二千元等語，被告辛○○於九十二年三月十二日原審調查時又
      供稱：丙○○說每個小姐交給應召站的一千元，由我、丙○○、丁○○三個人
      分等語，而被告丙○○於九十二年二月十九日原審調查時供稱：我不管是誰在
      收錢，最後都會交給辛○○，因為帳是辛○○在計，客人是付錢給當時在場之
      人，我沒有印象客人有無曾經把錢交給丁○○再轉交給辛○○等語，縱被告丁○○為警查獲時尚未分到性交易所得，惟此乃因該應召站剛經營不久，被告丙○○、辛○○尚未跟被告丁○○講到薪水若干之故，但該應召站既係被告丙○○、辛○○出資經營，並請被告丁○○在樓下過濾客人，而被告丁○○先後亦
      工作三天，若被告丁○○只是偶而去幫忙一次，其未領有工資尚可理解，然被
      告丁○○卻工作三天幫十多位客人開門，被告丁○○之勞務自應受有報酬，則
      該應召站之收入其中一部分應會作為被告丁○○工作之報酬。雖證人宙○○於
      九十二年六月二十五日原審調查時證稱：我和丁○○於二年前一起做屋頂防漏
      及抓漏水的工作一、二個月，丁○○一天一千八百元，一個月做十幾天約二萬
      多元，我和丁○○是跟著玄○○一起做，玄○○發薪水給我們都是給現金，沒
      有開扣繳憑單云云，證人玄○○於九十二年八月二十日原審審理時雖證稱：丁○○於八十九年七月到九月曾和我一起做屋頂房水，每天薪水一千八百元，老
      闆直接給現金，有做才算錢，丁○○做了五十幾天云云，姑不論被告丁○○於
      八十九年七月在台北縣三峽鎮○○路三六七巷六號十六樓應召站樓下過濾男客
      的那段期間，尚有其他工作及收入，惟被告丙○○、辛○○既出資經營該應召
      站並請被告丁○○在樓下過濾客人，該應召站之一部分收入係用來支付被告丁○○工作之報酬，自屬當時被告丁○○之職業收入，依上揭意旨，縱被告丁○○尚有其他收入，且在該應召站尚未領到工資即為警查獲，仍不影響其恃此維
      持生計常業罪之成立。
（三）被告辛○○雖辯稱：我在台北縣三峽鎮○○路三六七巷六號十六樓應召站工作
      期間，我在下午和晚上才有過去，白天我有在做水電的工作收入，一個月薪水
      三萬元云云，並提出其在「光明燈飾廚具水電行」工作之在職證明書為證。然
      查被告辛○○於九十二年五月七日原審調查時供稱：我有一個小孩給褓母帶二
      十四小時，每月褓母費二萬元，還有其他小孩子的開銷，每個月作水電三萬元
      收入不夠用，我才經營應召站想賺錢等語，而被告辛○○於八十九年度申報綜
      合所得稅時，經核定所得總額三十三萬一千零十六元，此有其八十九年度綜合
      所得稅核定通知書影本附卷可稽，但被告辛○○於警訊時既供稱：小姐與客人
      性交易一次三千元，壬○○給我佣金一千元，前後壬○○付給我五、六萬元，
      因我都與丁○○、丙○○共同花用等語，可見縱然被告辛○○經營應召站期間
      另有做水電的工作收入，但因做水電的工作收入不夠其家庭生活開銷，被告辛○○另經營應召站來賺錢，且其經營應召站不到半個月，即有五、六萬元收入
      ，扣除應付給被告丁○○之工資（若以每天二千元計算，丁○○工作三天之工
      資共六千元），因被告辛○○出資一半，其能賺得二萬二千元至二萬七千元不
      等，足見被告辛○○經營應召站期間所得，足供其生活所需而恃以維生。
（四）被告丙○○雖辯稱：我和辛○○經營應召站期間，我有開代書事務所，另外還
      有和別人一起做法拍屋代標工作，每月收入少則七、八萬元，多則二、三十萬
      元，甚至四、五十萬元也有云云，並提出台北縣樹林地政事務所土地登記專業
      代理人申請登記案件明細表為證，而被告丙○○於八十九年度申報綜合所得稅
      時，經核定所得總額二十四萬二千五百五十五元，此有其八十九年度綜合所得
      稅核定通知書影本附卷可稽，然因被告丙○○、辛○○合資經營應召站不到半
      個月，即有五、六萬元收入，扣除應給被告丁○○之工資，因被告丙○○出資
      一半，其能賺得二萬二千元至二萬七千元不等，足見被告丙○○經營應召站期
      間所得，足供其生活所需而恃以維生。
（五）被告戊○○雖辯稱：開車載小姐我斷斷續續做不到一星期，扣除油錢、飯錢、
      紅單後，累積下來賺到七、八千元，那段時間我有幫冷凍行洗中古冷氣，每月
      少則一萬七、八千元、多則二萬三、四千元云云，並提出長城冷凍有限公司出
      具之在職證明書為證，而被告戊○○於八十九年度申報綜合所得稅時，經核定
      所得總額三十六萬二千七百二十九元，此有其八十九年度綜合所得稅核定通知
      書影本附卷可稽；然被告戊○○於九十二年三月二十六日、五月七日本院調查
      時供稱：我家房租每月一萬元，我太太沒工作，還有二個小孩要養，洗冷氣的
      收入不夠我家生活開銷，所以我才會去幫忙載小姐去性交易等語，而被告癸○○於九十二年三月十二日原審查調時證稱：因壬○○跟我說人手不夠，而我哥
      哥戊○○家庭負擔重，且剛失業，所以我有向戊○○提及要不要和我一起做載
      人到定點接送的工作，戊○○願意，我就去跟壬○○提到戊○○也想幫忙載人
      ，因人手不夠，壬○○表示可以等語，可見被告戊○○於八十九年間雖有洗冷
      氣之工作收入，但因後來失業，且家庭生活開銷沉重，才會去幫忙被告壬○○
      開車載小姐去性交易，足見被告戊○○於八十九年七月開車載小姐從事性交易
      之期間，被告戊○○並無其他工作收入，其係以每天開車載小姐從事性交易之
      三千元收入，用來支付生活開銷而恃以維生。
二、關於如事實欄四所示部分：
（一）被告乙○○雖否認在台北縣中和市○○路五五六號三樓經營應召站，辯稱當時
      警方在外面敲打撞門，我就說我們躲起來不要讓警察看到就不會有麻煩，所以
      我就帶他們倉庫去躲起來等語，惟查被告乙○○於九十二年三月十二日原審調
      查時供稱：警方在台北縣中和市○○路五五六號三樓門邊所查獲之監視螢幕一
      台及在樓梯口查獲之監視電眼一個是我的等語，倘被告乙○○並未在台北縣中
      和市○○路五五六號三樓經營應召站，何以要在該址安裝監視電眼及監視螢幕
      ？又為何帶領性交易小姐及嫖客進入密室躲避警方查緝？何況證人戌○○於警
      訊時供稱：查獲之監視螢幕一台及監視電眼一個，是用來過濾客人，避免警方
      查緝之用等語，證人黃○○於警訊時亦證稱：我去台北縣中和市○○路五五六
      號三樓性交易三次，第一次是八十九年六月初，每次二千元，我先在樓下按電
      鈴，進入後，乙○○就叫我進房間等小姐，之後戌○○就前來為我性服務等語
      。另查證人亥○○於警訊時亦證稱：我於八十九年七月十五日凌晨零時三十分
      前去應徵按摩小姐，當時是向乙○○應徵，不久警方來敲門時，乙○○叫我們
      趕快躲入暗門密室中，我們一直躲在密室中直到警察將密室打開，我們才出來
      等語。又越南女子阿禾於警訊時則陳稱：台北縣中和市○○路五五六號三樓之
      負責人是乙○○，乙○○有拿藍色藥丸給我，稱吃完月經就不會來等語。阿禾
      於八十九年十一月二十九檢察官偵查時亦陳稱：「（【提示乙○○照片】她說
      妳吃藥就不會來月經？）是，也是她媒介男客與我性交易」等語。證人申○○
      於警訊時亦證稱：「（台北縣中和市○○路五五六號三樓之負責人為何人？妳
      向誰應徵按摩小姐？是誰叫妳們躲入暗門密室內？）是乙○○」等語。另位證
      人尚霖達於警訊時亦證稱：「癸○○曾帶我到台北縣中和市○○路五五六號三
      樓賣淫接客，該處負責人是照片中之人（即乙○○）」等語。綜上各該證人所
      述，足見警方於八十九年七月十五日查獲台北縣中和市○○路五五六號三樓應
      召站時，該應召站之現場負責人確係被告乙○○無訛。
（二）另查證人黃○○於九十二年五月二十一日原審調查時證稱：我是經由台北縣中
      和市○○路五六Ｏ號一樓檳榔攤某男子指引，到台北縣中和市○○路五五六號
      三樓性交易等語。證人戌○○於警訊時亦陳稱：我是向一位年約四、五十歲之
      男子應徵等語。另被告乙○○於九十二年七月三十日原審調查亦坦承：「程仔
      」叫庚○○，當時一樓檳榔攤的男子就是庚○○，來法院出庭之性交易小姐都
      是庚○○僱用的，店裡的事情都是庚○○在發落，我之前是因為怕他所以不敢
      說等語，足見被告乙○○係與庚○○共同經營台北縣中和市○○路五五六號三
      樓之應召站。
（三）證人Ｂ○○於警訊時證稱：我曾於「八十八」年六月間某日凌晨去台北縣中和
      市○○路五五六號三樓以二千元與酉○性交易等語，其所稱性交易時間雖係八
      十八年六月間某日，然依證人酉○於警訊時係證稱：我是西元二ＯＯＯ年六月
      四日入境台灣等語，顯見證人Ｂ○○應係於「八十九」年六月間在台北縣中和
      市○○路五五六號三樓以二千元與酉○性交易行為，證人Ｂ○○於警訊所稱其
      於「八十八」年六月與酉○性交易，應係記憶錯誤所致。雖證人酉○於警訊時
      稱：我是於八十九年七月十四日十八時許才到台北縣中和市○○路五五六號三
      樓找申○○云云，而證人申○○於警訊時亦陳稱：我在台北縣中和市○○路五
      五六號三樓住了三天云云，然查被告乙○○於九十二年四月三十日在原審調查
      時既供稱：八十九年七月十五日在台北縣中和市○○路五五六號三樓所查獲之
      二位大陸女子，其中一位被查獲前住了二個月，過了一個月另一位過來一起住
      等語，可見證人申○○係從八十九年五月、證人酉○係從八十九年六月開始，
      透過被告乙○○之媒介容留，在台北縣中和市○○路五五六號三樓從事性交易
      行為。
三、關於如事實欄五所示部分：
（一）證人天○○於警訊及偵訊中均證稱：（經警員及檢察官先後於訊問時，提示乙○○之照片供其指認）我自九十一年二月間起受雇於乙○○，在上址與男客從
      事性交易，每次收費兩千元，我從中獲得一千五百元，其餘五百元係交由被告
      己○○轉交予乙○○等語；證人天○○嗣於原審審理中復證稱：我於前揭查獲
      地點有從事與男客人為性交易之行為，只做幾天而已，係兼職性質，我通常係
      由老闆（指乙○○）或老闆之兒子聯絡，如老闆兒子上學不在，則由按摩師（
      即己○○）聯絡，關於交易所得，如老闆在，即交予老闆，如老闆不在，則寄
      存按摩師己○○等語。
（二）證人地○○於警訊及偵訊中證稱：（經警員及檢察官先後於訊問時，提示乙○○之照片供其指認）我係受雇於乙○○在上址與男客從事性交易，一節四十分
      鐘，每次收費二千元，與乙○○五五分帳，我可從中獲得一千元，其餘一千元
      交由己○○轉交予乙○○等語；證人地○○嗣於原審審理中亦證稱：我係依報
      紙廣告前往上開查獲地點應徵，在該處從事與客人為性交易，只做十幾天即被
      查獲，在上班之十幾天當中，己○○皆在該處負責收錢，我曾見過乙○○，她
      是老闆，客人來時會先按電鈴自行上樓，再由己○○開門並媒介小姐與客人進
      行性交易，己○○收的錢會轉給老闆乙○○等語。
（三）經核證人天○○、地○○上開供詞甚為一致，且與另一證人即於上述時地為警
      查獲與天○○進行性交之男客人Ａ○○於警訊及偵訊中所證稱：當天確實與天
      ○○進行性交易，我交付二千元予天○○，有看見天○○將錢交給己○○，但
      是究竟拿多少錢並不清楚等情節亦相符合。
（四）共犯己○○於另案台灣板橋地方法院刑事庭九十一年度訴字第一三二六號妨害
      風化案件中供稱：我自九十年十二月底開始受雇於乙○○，月薪一萬元（含吃
      、住），我在台北縣中和市○○路五五六號三樓從事按摩工作，小姐有在該址
      按摩等語，雖又辯稱伊不知道有從事性交易，錢是因為乙○○不在，小姐寄放
      在伊那兒，要伊轉交給乙○○云云。然查己○○於原審審理中曾供承：「我向
      乙○○租屋契約是假的」、「乙○○當初有跟我說如果警察來臨檢，她會叫小
      姐閃開，叫我趕快進去按摩。如果警察問，就說是我在按摩」等語。於本院審
      理時亦供稱：「（是誰僱用你的？）跟乙○○一起同居的人僱用我。只知道他
      姓程。（薪水是誰給你的？）乙○○拿給我的，一個月壹萬。（你是否有給乙○○租房子？）沒有。那租約是假的」等語（九十三年七月五日訊問筆錄）。
      依己○○所言，苟其係在前揭查獲地點從事正當按摩而無不法色情交易，其自
      無須預先設想上述策略以應付警察臨檢。況經警於九十一年三月四日晚間九時
      三十分許在台北縣中和市○○路五五六號三樓查獲己○○時，扣有閉路電視及
      監視器各二台，再參以證人地○○亦證稱客人來時須由被告己○○開門（始得
      進入），顯見該處所裝置監視設備，門禁異常，茍非從事色情交易又何必如此
      ？此外，復有右開事實欄五所載證人天○○所有已使用過保險套一枚、潤滑劑
      兩瓶（即潤滑液及潤滑藥膏各一瓶）及女用內褲一件扣案可資佐證，事證已明
（五）查共犯己○○既明知被告乙○○係提供台北縣中和市○○路五五六號三樓媒介
      容留女子從事性交易，竟仍以月薪一萬元之酬勞受雇於被告乙○○，為被告乙○○在該址替客人開門、媒介性交對象及代收容留報酬，則己○○與被告乙○○間，就上開行為顯有犯意聯絡及行為分擔。再依己○○所稱，其係自九十年
      十二月間起，即已受雇被告乙○○，且己○○每天都住在查獲地點，則自己○○受雇時起，迄九十一年三月四日被查獲時止，其間已歷時二月有餘，己○○
      於此期間內，既不斷為被告乙○○反覆實施為客人開門、媒介容留性交對象及
      代收容留報酬之同種類行為，使被告乙○○得以獲取媒介容留之報酬，而己○○亦得因此而向被告乙○○收取每月一萬元之薪給，足見己○○與被告乙○○
      均係恃媒介容留女子與他人性交以營利之犯罪行為維生而以之為常業。
四、綜上所述；被告辛○○、丙○○、丁○○、戊○○、乙○○所辯，顯係事後卸責
    之詞，均不足採信。此外，復有被告丙○○所刊登之網路媒介性交易廣告影本二
    紙、房屋租賃契約書影本附卷可稽，另有被告乙○○所有之監視電眼一具、監視
    螢幕一台、保險套二百八十個、號碼牌十四片，被告壬○○所有之帳冊一本、合
    約書七張、現金新台幣二萬元，在被告癸○○住處查扣之柬埔寨旅館收據十七張
    、記帳單據五張、電話資料一張扣案可證。本件被告辛○○、丙○○、丁○○、
    戊○○、乙○○意圖使女子與他人為性交之行為，而容留或媒介以營利為常業之
    犯罪事證明確，其五人之犯行堪以認定，自應依法論科。
五、至於公訴人雖認「茉莉雅」為七十五年十一月十五日生，「阿禾」為七十二年七
    月九日生，其二人從事性交易時均未滿十八歲，而為被告辛○○、丙○○、丁○○、戊○○、乙○○容留或媒介「茉莉雅」、「阿禾」從事性交易，係犯兒童及
    少年性交易防制條例第二十三條第三項以意圖營利而容留、媒介使未滿十八歲之
    人為性交易為常業罪嫌，然查：
（一）公訴人所指名為「茉莉雅」之越南籍女子，其柬埔寨王國出具之結婚證明書、
      出生證明書記載其係一九八一年九月十一日生，故「茉莉雅」於八十九年七月
      十五日先後二次警訊時，在年籍資料欄記載其係一九八一年九月十一日生，然
      「茉莉雅」於第一次警訊中卻供稱：我結婚證明書內所載之姓名、年籍（ＭＯ
      ＴＲＯＴＩＹＡＳ一九八一年九月十一日生）資料均非真實，我本名叫「ＴＨ
      ＯＭ」，一九八四年次，但出生月、日忘記了云云，惟「茉莉雅」於八十九年
      七月十五日第二次警訊時則稱：我越南本名為阿ＴＨＯＭ、一九八四年次云云
      ，同日於檢察官偵訊時陳稱：「（護照上之名字為ＭＯＴＲＯＴＩＹＡＳ？出
      生年月日？）是、但非我本名，一九八四年」云云，然「茉莉雅」於八十九年
      十月四日警訊時又改稱：「我中文姓名莫莉雅，生日一九八一年九月十一日」
      等語，而該份警訊筆錄年籍欄卻又記載「一九八六年十一月十五日」，另「茉
      莉雅」於八十九年十一月二十九檢察官偵訊時則又稱：「我是一九八四年十一
      月十五日生」等語，可見「茉莉雅」自述其出生年月日其後不一，尚不得僅憑
      其曾自稱係一九八六年十一月十五日出生，即遽認為真實；且因「茉莉雅」所
      提出柬埔寨王國出具之結婚證明書、出生證明書內容虛偽，復無從透過中華民
      國駐越南或柬埔寨經濟文化辦事處向越南或柬埔寨查證「茉莉雅」或「阿ＴＨ
      ＯＭ」究係何人，自不能認其從事性交易時係未滿十八歲之人。
（二）又查為警查獲之越南籍女子「阿禾」，於八十九年七月十五日警訊筆錄年籍欄
      係記載為「一九八二年七月一日生」，然「阿禾」於同日檢察官偵訊時供稱：
      「（護照上之名字為「ＷＵＴＴＳＡＷＥＮ」？出生年月日？）是，但非我本
      人，一九八三年七月」等語，「阿禾」自述其出生年月日其後不一，尚不得僅
      憑其曾自稱係一九八三年七月生，即遽認為真實；且因「阿禾」自稱其護照內
      容虛偽，其他復無從透過中華民國駐越南經濟文化辦事處向越南查證「阿禾」
      究係何人，自不能確認其從事性交易時未滿十八歲。
六、按刑法上之常業犯，祇須有賴某種犯罪為生之意，而以該犯罪為其謀生之職業即
    足當之，被告是否尚有其他職業，則非所問。如前所述，被告乙○○、丁○○、
    戊○○為本件犯行時係恃以維生，而被告辛○○、丙○○為本件犯行時縱有其他
    工作收入，然因其二人媒介容留性交易所得，係反覆以同種類行為為目的之社會
    活動之職業性犯罪，仍不礙其為常業罪。核被告乙○○、辛○○、丙○○、丁○○、戊○○所為，均係犯刑法二百三十一條第二項（起訴書誤載為刑法第二百三
    十一條第三項）以意圖使女子與他人為性交之行為，而媒介、容留以營利為常業
    罪。所為媒介之低度行為，為容留之高度行為所吸收，應只依常業容留罪論處。
    被告丙○○另犯兒童及少年性交易防制條例第二十九條以電腦網路刊登足以促使
    人為性交易之訊息罪。被告丙○○所犯刑法二百三十一條第二項及兒童及少年性
    交易防制條例第二十九條二罪間有方法結果之牽連關係，應從一重之刑法二百三
    十一條第二項罪處斷。公訴人雖認被告辛○○、丙○○、丁○○、戊○○、乙○○媒介或容留「茉莉雅」、「阿禾」從事性交易部分，係犯兒童及少年性交易防
    制條例第二十三條第三項意圖營利而容留未滿十八歲之人為性交易為常業罪，然
    依前述，並無證據足以認定「茉莉雅」、「阿禾」等女子從事性交易時係未滿十
    八歲之人，則被告辛○○、丙○○、丁○○、戊○○、乙○○容留「茉莉雅」、
    「阿禾」從事性交易部分，應係犯刑法刑法二百三十一條第二項以意圖使女子與
    他人為性交之行為，而容留以營利為常業罪，惟因與公訴人所起訴之犯罪事實基
    本社會事實同一，爰變更起訴法條為刑法二百三十一條第二項以意圖使女子與他
    人為性交之行為，而容留以營利為常業罪。被告戊○○與綽號「三哥」之男子、
    壬○○、未○○、癸○○共同意圖使女子與他人為性交行為，而媒介容留以營利
    為常業，彼此間有犯意之聯絡及行為之分擔，應論以共同正犯。被告乙○○於八
    十九年七月間在台北縣中和市○○路五五六號三樓所經營之應召站性交易小姐來
    源之一既係由被告戊○○、癸○○、壬○○接送，被告乙○○與庚○○、「三哥
    」、壬○○、未○○、癸○○、戊○○彼此間有犯意之聯絡及行為之分擔，自應
    依共同正犯論處；被告乙○○於九十年十二月至九十一年三月在台北縣中和市○○路五五六號三樓經營應召站，被告乙○○與庚○○、己○○彼此間有犯意之聯
    絡及行為之分擔，自應依共同正犯論處。被告辛○○、丙○○、丁○○在台北縣
    三峽鎮○○路三六七巷六號十六樓所經營之應召站性交易小姐來源既係由被告戊○○、癸○○、壬○○接送，則被告辛○○、丙○○、丁○○與「三哥」、壬○○、未○○、癸○○、戊○○彼此間有犯意之聯絡及行為之分擔，自應依共同正
    犯論處。被告乙○○前曾於八十五年間因妨害風化案件，經本院判處有期徒刑四
    月，並於八十五年九月十一日經最高法院駁回上訴確定，於八十六年四月八日執
    行完畢，有本院被告全國前案紀錄表在卷足憑，被告乙○○於有期徒刑執行完畢
    五年內再犯有期徒刑以上刑之罪，為累犯，自應依刑法第四十七條之規定，加重
    其刑。
七、移送併辦（臺灣板橋地方法院檢察署九十一年度偵字第五六九號）部分被告乙○○所為之右揭犯罪事實欄五所示之犯行，雖未經起訴，然因此部分犯行與公訴
    人所起訴之右揭事實欄四所示之犯罪事實，均為常業犯，有實質上一罪關係；另
    被告丙○○所犯以電腦網路刊登足以促使人為性交易之訊息罪部分，雖未經起訴
    ，然因此部分犯行與公訴人所起訴之右揭事實欄三所示之犯罪事實，有方法結果
    之牽連關係，屬裁判上一罪；依刑事訴訟法第二百六十七條公訴不可分原理，被
    告乙○○所為之右揭事實欄五所示之犯行部分，及被告丙○○所犯以電腦網路刊
    登足以促使人為性交易之訊息罪部分，均為起訴效力所及，本院自應一併審理。
八、至於庚○○與被告乙○○共犯事實欄四所示之犯行，及庚○○與被告乙○○、己○○共犯事實欄五所示之犯行，既未經公訴人提起公訴，自應由公訴人另行分案
    偵辦，附此敘明。
九、原審認被告等罪證明確，予以論罪科刑，固非無見，惟查被告戊○○與綽號「
    三哥」之男子、壬○○、未○○、癸○○共同意圖使女子與他人為性交行為，而
    媒介容留以營利為常業，彼此間有犯意之聯絡及行為之分擔，應論以共同正犯。
    被告乙○○於八十九年七月間在台北縣中和市○○路五五六號三樓所經營之應召
    站容留女子與男客為性交行為，而性交易小姐來源之一既係由被告戊○○、癸○○、壬○○媒介接送，被告乙○○與庚○○、戊○○、癸○○、壬○○及「三哥
    」、壬○○、未○○間有犯意之聯絡及行為之分擔，成立共同正犯，而媒介之低
    度行為，既為容留之高度行為所吸收，自應依常業容留罪論處。原判決認被告乙○○成立常業容留罪，對共犯之被告戊○○卻認係成立常業媒介罪，容有未當，
    又被告辛○○、丙○○、丁○○在台北縣三峽鎮○○路三六七巷六號十六樓所經
    營之應召站容留女子與男客為性交行為，而性交易小姐來源之一既係由被告戊○○、癸○○、壬○○媒介接送，被告辛○○、丙○○、丁○○與「三哥」、壬○○、未○○、癸○○、戊○○彼此間有犯意之聯絡及行為之分擔，為共同正犯。
    而媒介之低度行為，既為容留之高度行為所吸收，亦應依常業容留罪論處。原判
    決認被告辛○○、丙○○、丁○○三人係成立常業媒介罪，亦有未洽。且就共犯
    所有供犯罪所用之物，亦應連帶沒收，原審就在台北縣中和市○○路五五六號三
    樓查扣之被告乙○○所有供犯罪所用之監視電眼一具、監視螢幕一台、保險套二
    百八十個、號碼牌十四片，對於共犯戊○○並未連帶宣告沒收；而在共犯壬○○
    位於台北縣中和市○○街三十六號二樓之三租住處查扣帳冊一本、契約書七張係
    共犯被告壬○○所有供犯罪所用之物，二萬元應係被告壬○○經營性交易所得之
    收入；為其犯罪所得之物，原判決並未對共犯乙○○、辛○○、丙○○、丁○○
    、戊○○宣告沒收，亦有可議原審認被告丙○○係犯刑法二百三十一條第二項
    及兒童及少年性交易防制條例第二十九條二罪，惟未認定所犯該二罪間之關係，
    亦有未當。被告等上訴固無理由，惟因原判決既有如上可議之處，自屬無可維持
    ，應由本院將原判決撤銷改判，被告乙○○前已因妨害風化案件，經判決科刑，
    竟未能知所警惕，於甫執行完畢未久再犯本罪，敗壞社善良風俗，漠視法紀，且
    犯後飾詞狡辯，處刑不宜寬縱，並審酌被告乙○○犯罪之動機、目的、犯罪之手
    段、因其犯罪對社會善良風俗所生之危害及其犯罪後態度等一切情狀，量處如主
    文第二項所示之刑，以資警惕。另審酌被告辛○○、丙○○、丁○○、戊○○為
    牟取利益以營生，竟陸續媒介容留年滿十八歲之女子與男客為性交易，再衡諸被
    告辛○○、丙○○、丁○○、戊○○之犯罪動機、目的、手段、對社會善良風俗
    之影響、犯罪期間不長，犯後頗有悔意等一切情狀，分別量處如主文第三、四、
    五、六項所示之刑，以示懲儆。
十、警方於八十九年七月十五日凌晨四時許前往台北縣中和市○○路五五六號三樓所
    查扣之監視電眼一具、監視螢幕一台、保險套二百八十個、號碼牌十四片，被告
    乙○○僅坦承監視電眼一具、監視螢幕一台係其所有，然否認保險套二百八十個
    、號碼牌十四片係其所有，惟越南女子「阿禾」於警訊時陳稱：扣案之監視電眼
    一具、監視螢幕一台、保險套二百八十個、號碼牌十四片是負責人乙○○所有等
    語，且該應召站既係被告乙○○負責經營，準備大量保險套供男客使用，並利用
    號碼牌安排小姐接客之順序，顯符常情，在場之性交易小姐及嫖客大可不必自行
    準備大量保險套及號碼牌，足見扣案之保險套二百八十個、號碼牌十四片均係被
    告乙○○所有，連同扣案之監視電眼一具、監視螢幕一台均係供本件被告乙○○
    、戊○○與庚○○、壬○○、癸○○共同犯罪所用之物，爰依刑法第三十八條第
    一項第二款之規定宣告均沒收。另被告壬○○於九十二年四月三十日原審調查時
    雖供稱：警方在我租住處所查扣之二萬元，是未○○自己的錢，並非性交易所得
    云云，然被告壬○○之同居人未○○既無工作收入，何來二萬元？且被告壬○○
    於警訊時既供稱：警方在我租住處所查扣之二萬元，是我的錢等語，既然被告壬○○經營監視器材銷售財務週轉困難才會去經營應召站，則該二萬元應係被告壬○○經營性交易所得之收入；另被告壬○○既自承扣案之帳冊一本、契約書七張
    均係其所有，且帳冊一本係被告壬○○記帳用、契約書七張是越南女子所寫交給
    被告壬○○，可見上開扣案物均係供共犯壬○○與被告乙○○、戊○○、辛○○
    、丙○○、丁○○、癸○○、未○○、綽號「義哥」者共同犯罪所用之物，二萬
    元則係渠等因犯罪所得之物，爰依刑法第三十八條第一項第二款之規定宣告沒收
    。
十一、至於警方於九十一年三月四日晚間九時三十分許，台北縣中和市○○路五五六
      號三樓查扣之閉路電視及監視器各二台，據己○○及證人天○○陳稱：係屬與
      己○○為共同正犯之乙○○所有等語，而閉路電視及監視器之作用又無非係在
      監視屋外週遭之一切動靜，兼以防範警方之察查，俾被告乙○○與己○○所為
      提供場所予人性交易以獲利之犯行得順遂進行，自可認係供犯罪所用之物，然
      因上開扣案證物業經台灣板橋地方法院檢察署檢察官以九十二年四月二十九日
      板檢森丑字第三二七八二號扣押物品處分命令沒收之而不存在（有該扣押物品
      處分命令影本附卷可稽），故上開扣案之閉路電視及監視器各二台，爰不依刑
      法第三十八條第一項第二款規定宣告沒收，應予敘明。至於其餘扣案之已使用
      過保險套一枚、潤滑劑兩瓶（即潤滑液及潤滑藥膏各一瓶）、女用內褲一件，
      乃證人天○○個人所有，此業經天○○於警訊及原審審理中陳明在卷，是各該
      物品既非被告乙○○或己○○或庚○○所有，縱屬供犯罪所用，或預備供犯罪
      之用，亦無併予宣告沒收餘地，附此敘明。
十二、被告辛○○、丁○○經合法傳喚無正當理由不到庭，爰不待其陳述逕行判決。
據上論斷，應依刑事訴訟法第三百六十九條第一項前段、第三百七十一條、第三百六
十四條、第二百九十九條第一項前段、第三百條，兒童及少年性交易防制條例第二十
九條，刑法第十一條前段、第二十八條、第五十五條、第二百三十一條第二項、第四
十七條、第三十八條第一項第二款，判決如主文。
本案經檢察官陳文禮到庭執行職務。
中　　　華　　　民　　　國　　九十三　　年　　　十　　　月　　　七　　　日
                              臺灣高等法院少年法庭
                                  審判長法  官  陳  正  雄
                                        法  官  許  宗  和
                                        法  官  許  錦  印
右正本證明與原本無異。
如不服本判決，應於收受送達後十日內向本院提出上訴書狀，其未敘述上訴之理由者
並得於提起上訴後十日內向本院補提理由書（均須按他造當事人之人數附繕本）。
                                        書記官  楊  妙  恩
中　　　華　　　民　　　國　　九十三　　年　　　十　　　月　　 十四 　　日
附錄本案論罪科刑法條全文：
兒童及少年性交易防制條例第二十九條
利用宣傳品、出版品、廣播電視或其他媒體刊登播送廣告，引誘、媒介、暗示或以他
法使人為性交易者，處一年以上七年以下有期徒刑，得併新臺幣一百萬元以下罰金。
刑法第二百三十一條：（新）
意圖使男女與他人為性交或猥褻之行為，而引誘、容留或媒介以營利者，處五年以下
有期徒刑，得併科十萬元以下罰金。以詐欺犯之者，亦同。
以犯前項之罪為常業者，處一年以上七年以下有期徒刑，得併科三十萬元以下罰金。
公務員包庇他人犯前二項之罪者，依各該項之規定加重其刑至二分之一。
